臺灣板橋地方法院刑事判決　　　　　　　 96年度易字第372號
公　訴　人　臺灣板橋地方法院檢察署檢察官
被　　　告　甲○○
　　　　　　　　　　（現另案在臺灣臺北監獄臺北分監執行）
　　　　　　乙○○
　　　　　　　　　　（現另案在臺灣臺北監獄臺北分監執行）
上列被告等因竊盜等案件，經檢察官提起公訴（九十六年度偵字
第二四六九號、第二五０二號、九十六年度偵緝字第三二四號）
，本院依簡式審判程序判決如下：
    主  文
甲○○無故侵入他人之建築物，累犯，處有期徒刑月；又竊盜
未遂，累犯，處有期徒刑月；又竊盜，累犯，處有期徒刑陸月
，扣案之鑰匙貳支沒收；又共同無故侵入他人之建築物，累犯，
處有期徒刑月。應執行有期徒刑壹年壹月，扣案之鑰匙貳支沒
收。
乙○○共同無故侵入他人之建築物，累犯，處有期徒刑月，如
易科罰金，以新臺幣壹仟元折算壹日；又於公務員依法執行職務
時，當場侮辱，累犯，處拘役伍拾日，如易科罰金，以新臺幣壹
仟元折算壹日。
    事  實
一、甲○○前曾有違反麻醉藥品管理條例、槍砲彈藥刀械管制條
    例、煙毒等前科，復於民國九十二年間因竊盜罪，經本院判
    處有期徒刑一年確定，又於同年間因違反毒品危害防制條例
    案件，經本院判處有期徒刑八月確定，上開二罪經本院裁定
    定其應執行刑為有期徒刑一年六月，於九十四年六月十六日
    縮刑期滿執行完畢；復於九十五年間因竊盜罪，經本院判處
    有期徒刑四月，如易科罰金以新臺幣一千元折算一日確定，
    現在監執行中（僅九十二年之犯罪在本件構成累犯）；又乙○○前曾於七十九年間因違反藥物藥商管理條例案件，經臺
    灣高等法院判處有期徒刑一年八月，並經最高法院駁回上訴
    確定，再於八十年間因盜匪、傷害、脫逃案件，經臺灣高等
    法院分別判處有期徒刑八年、五月、四月，盜匪部分並經最
    高法院駁回上訴確定，上開四罪經臺灣高等法院以八十年度
    聲字第八一八號裁定應執行有期徒刑十年，於八十三年九月
    十七日假釋出監，復於八十四年間因違反麻醉藥品管理條例
    案件，經臺灣臺北地方法院判處有期徒刑六月確定，再於八
    十五年間因詐欺案件，經臺灣桃園地方法院判處有期徒刑五
    月確定，嗣並經撤銷前案假釋，應執行殘刑有期徒刑五年十
    一月十九日，上開數罪經接續執行，於八十九年三月二十一
    日再次假釋出監，於九十一年十一月四日假釋期滿執行完畢
    （於本件構成累犯）。詎甲○○、乙○○（所犯竊盜罪嫌部
    分另諭知免訴判決）仍不知悔改，分別為下列犯行：
  (一)甲○○意圖為自己不法之所有，於九十六年一月十二日下午
    六、七時許，持其所有用以啟動切割機之發電機一部，無故
    侵入位於臺北縣樹林市○○街十六號偉昶工業股份有限公司
    （下稱偉昶公司）廠房欲竊取廢鐵，惟因遭偉昶公司工程師
    李企聖發覺，遂立即逃離現場，致未竊得任何財物。又甲○○因欲前往偉昶公司廠房搬回前因竊盜未果而遺留之上開發
    電機，另意圖為自己不法之所有，於同年月十三日上午零時
    三十分許，在桃園縣龜山鄉○○街一八五號前，以自備鑰匙
    竊取丁○○所有車牌號碼八Ｎ－五八三０自用小貨車一部，
    得手後，即駕駛該車至臺北縣板橋市農村公園搭載乙○○一
    同前往偉昶公司上開廠房。甲○○與乙○○遂基於共同無故
    侵入他人建築物之犯意聯絡，於同日上午三時許，共同無故
    侵入偉昶公司上開廠房，以搬運上開發電機。嗣經巡邏員警
    蔡坤志接獲線報在廠房門口埋伏，於同日上午三時三十分許
    ，甲○○與乙○○欲步出該廠房時，為警當場查獲，始查悉
    上情。
  (二)又乙○○因涉犯上開侵入建築物罪嫌經警查獲後解送臺灣板
    橋地方法院檢察署偵辦，於九十六年一月十三日下午十時許
    ，於該署內勤檢察官訊問結束後，因不滿檢察官諭知要向法
    院聲請羈押，於訊問筆錄簽名後，經法警帶出該署一０一偵
    查庭時，旋即對依法執行公務之檢察官以「幹你娘檢察官，
    怎會如此無情」（台語）之言語，當場侮辱，復經法警帶回
    複訊後，乙○○於偵查庭接續以「幹你娘真無情，我說的就
    是你（指檢察官）」（台語）之言語，當場侮辱在場執行公
    務之公務員。
二、案經丁○○、偉昶公司訴由臺北縣政府警察局樹林分局報告
    臺灣板橋地方法院檢察署檢察官偵查起訴。
    理  由
一、本院於準備程序進行中，被告甲○○、乙○○就被訴事實為
    有罪之陳述，經告知被告二人簡式審判程序之旨，並聽取公
    訴人及被告二人之意見後，裁定進行簡式審判程序。
二、前揭事實，業據被告甲○○、乙○○於本院審理時坦承不諱
    ，並經證人即偉昶公司員工李企聖、被害人丁○○、員警蔡
    坤志及被告甲○○以證人身分分別在警詢時、偵查中證述屬
    實。此外，復有車籍作業系統查詢認可資料、贓物認領保管
    單、臺灣板橋地方法院檢察署法警王招順職務報告書各一紙
    及內勤偵查庭錄音光碟一片附卷可稽，並有扣案之鑰匙二支
    足資佐證。是堪認被告二人自白確與事實相符，應值採信。
    綜上所述，本案事證已臻明確，被告二人前開犯行堪予認定
    ，應予依法論科。
三、查被告甲○○於九十五年一月十二日無故侵入偉昶公司廠房
    行竊，因遭發覺，致未得逞所為，核係犯刑法第三百零六條
    第一項之侵入他人建築物罪、同法第三百二十條第三項、第
    一項之竊盜未遂罪；又被告甲○○於同年月十三日竊取車號
    八Ｎ－五八三０自用小貨車所為，核係犯刑法第三百二十條
    第一項之竊盜罪；再被告甲○○、乙○○於同年月十三日無
    故侵入偉昶公司廠房之犯行，核均係犯刑法第三百零六條第
    一項之侵入他人建築物罪；又被告乙○○於同年月十三日辱
    罵執行公務之檢察官，核係犯刑法第一百四十條第一項之侮
    辱公務員罪。又被告甲○○、乙○○就前開於九十五年一月
    十三日侵入偉昶公司廠房之犯行，有犯意聯絡及行為分擔，
    均為共同正犯。再被告甲○○於九十五年一月十二日著手於
    前開竊盜之犯罪行為之實行而不遂，為未遂犯，應依刑法第
    二十五條第二項規定減輕其刑。又被告甲○○、乙○○所犯
    上開各罪，犯意各別，行為互殊，應予分論併罰。末查，
    被告二人前曾受有如事實欄第一項所述之犯罪科刑及執行情
    形，有臺灣高等法院被告前案紀錄表各一份在卷可憑，渠二
    人分別受有期徒刑之執行完畢後，五年以內故意再犯本件有
    期徒刑以上之罪，均為累犯，應分別依刑法第四十七條第一
    項之規定加重其刑。爰審酌被告二人之素行、犯罪之動機、
    目的、手段、竊得財物之價值、對於各該被害人所生之危害
    及犯後態度等一切情狀，分別量處如主文所示之刑，並就被
    告甲○○部分定其應執行刑，以示懲儆。
四、又扣案之鑰匙二支，係被告甲○○所有供竊取車號八Ｎ－五
    八三０自用小貨車所用之物，業據被告甲○○供承在卷，爰
    依刑法第三十八條第一項第二款之規定，併予宣告沒收。
據上論斷，應依刑事訴訟法第二百七十三條之一第一項、第二百
九十九條第一項前段，刑法第二十八條、第三百二十條第一項、
第三項、第三百零六條第一項、第一百四十條第一項、第二十五
條第二項、第四十七條第一項、第四十一條第一項前段、第五十
一條第五款、第三十八條第一項第二款，刑法施行法第一條之一
第一項、第二項前段，判決如主文。
本案經檢察官丙○○到庭執行職務。
中　　華　　民　　國　　96　　年　　3 　　月　　26　　日
                  刑事第九庭　法　官　王士珮
以上正本證明與原本無異。
如不服本判決，應於判決送達後十日內，向本院提出上訴狀。
                              書記官　程欣怡
中　　華　　民　　國　　96　　年　　3　　 月　　28　　日
附錄本案論罪科刑法條全文：
中華民國刑法第三百二十條：
意圖為自己或第三人不法之所有，而竊取他人之動產者，為竊盜
罪，處五年以下有期徒刑、拘役或五百元以下罰金。
意圖為自己或第三人不法之利益，而竊佔他人之不動產者，依前
項之規定處斷。
前二項之未遂犯罰之。
中華民國刑法第三百零六條
無故侵入他人住宅、建築物或附連圍繞之土地或船艦者，處一年
以下有期徒刑、拘役或三百元以下罰金。
無故隱匿其內，或受退去之要求而仍留滯者，亦同。
中華民國刑法第一百四十條
於公務員依法執行職務時，當場侮辱，或對於其依法執行之職務
公然侮辱者，處六月以下有期徒刑、拘役或一百元以下罰金。
對於公署公然侮辱者亦同。
